臺灣基隆地方法院民事裁定　　　　　　 100年度事聲字第66號
異　議　人　宏正自動科技股份有限公司
法定代理人　陳尚仲
訴訟代理人　康立平律師
相　對　人　蕭裕民
上列當事人間聲請返還提存物事件，異議人對於本院司法事務官
所為中華民國100 年7 月11日100 年度司聲字第150 號裁定提出
異議，本院裁定如下：
    主  文
原裁定廢棄。
本院九十八年度存字第三三號提存事件異議人所提存如附表所示
之擔保物准予發還。
    理  由
一、異議意旨略以：異議人前依本院96年度裁全字第999 號民事
    假扣押裁定、97年度聲字第628 號變換提存物裁定，提供如
    附表所示之擔保物，就相對人之財產在新臺幣（下同）100
    萬元之範圍內予以假扣押，經本院以98年度存字第33號提存
    事件提存在案，嗣因異議人與相對人之本案訴訟經判決異議
    人敗訴確定，異議人遂於聲請撤銷假扣押裁定並撤回假扣押
    執行程序後，於99年7 月23日以存證信函催告相對人於20日
    內行使權利，並聲請返還提存物，由本院以100 年度司聲字
    第150 號案件受理，本院既認相對人於臺灣臺北地方法院提
    起之99年度訴字第1444號損害賠償訴訟，並非針對因假扣押
    所受之損害請求賠償，則相對人迄今未就因假扣押所生之損
    害行使權利，異議人依民事訴訟法第106 條準用第104 條第
    1 項第3 款規定，自得聲請返還提存之擔保物，為此提出異
    議等語，並聲明如主文第1 、2 項所示。
二、按返還擔保物，依民事訴訟法第106 條準用第104 條第1 項
    第3 款之規定，於訴訟終結後，供擔保人證明已定20日以上
    之期間，催告受擔保利益人行使權利而未行使者，法院得依
    擔保人之聲請，以裁定返還擔保物。
三、經查，異議人前依本院96年度裁全字第999 號民事假扣押裁
    定、97年度聲字第628 號變換提存物裁定，提供如附表所示
    之擔保物，就相對人之財產在100 萬元之範圍內予以假扣押
    ，經本院以98年度存字第33號提存事件提存後，以96年度執
    全字第528 號假扣押執行事件，扣押相對人對第三人永豐商
    業銀行股份有限公司汐止分公司之存款債權100 萬8,000 元
    在案，嗣因異議人對相對人提起之給付違約金訴訟，經法院
    判決敗訴確定，異議人遂於99年2 月24日具狀聲請撤回假扣
    押之執行，並聲請撤銷前開假扣押裁定，經本院以99年度全
    聲字第9 號裁定撤銷前開假扣押裁定確定後，異議人於99年
    7 月23日以存證信函催告相對人於20日內行使權利等情，有
    卷附98年度存字第33號提存書、存證信函、中華郵政掛號郵
    件收件回執、臺灣臺北地方法院96年度勞訴字第161 號判決
    、臺灣高等法院98年度勞上字第20號判決及最高法院99 年
    度台上字第95號裁定附卷可稽，且經本院依職權調取本院96
    年裁全字第999 號、97年度聲字第628 號、96年度執全字第
    528 號、99年度全聲字第9 號卷宗核閱屬實，堪認異議人與
    相對人間之本案訴訟及假扣押訴訟程序均已終結，且異議人
    於訴訟終結後，業以定20日之期間催告相對人行使權利。
四、次查，相對人於99年5 月17日對異議人提起損害賠償訴訟，
    經臺灣臺北地方法院以99年度訴字第1444號案件判決敗訴確
    定，而相對人提起該訴訟，係主張異議人明知相對人並未洩
    漏營業秘密，竟以相對人洩漏秘密為由，對相對人提起給付
    違約金之訴訟，侵害相對人之名譽，尚非針對本件假扣押所
    生損害所為之賠償請求等情，業經本院依職權調取該案卷宗
    核閱無訛，又相對人於異議人提出本件聲請前，均未就本件
    假扣押擔保金行使權利，亦有本院民事紀錄科查詢表及臺灣
    士林地方法院100 年6 月24日士院景料字第1000101186號函
    在卷足憑，則相對人既未行使權利，揆諸前揭規定，本院自
    應裁定返還擔保物，原裁定未審酌及此而駁回異議人之聲請
    ，即有未洽，異議人請求廢棄原裁定，即有理由，爰將原裁
    定廢棄，並裁定如主文第2 項所示。
五、據上論結，本件異議為有理由，依民事訴訟法第240 條之4
    第3項 前段、第95條、第78條，裁定如主文。
中    華    民    國   100    年    10    月    13    日
                  民事庭法  官  陳怡安
以上正本係照原本作成。
如不服本裁定應於送達後10日內向本院提出抗告狀，並繳納抗告
費新臺幣1,000元。
中    華    民    國   100    年    10    月    13    日
                        書記官  黃筱雯
附表：
┌──┬────────────────────────┐
│編號│            擔保物名稱、種類、號碼              │
├──┼────────────────────────┤
│ 1  │臺灣土地銀行股份有限公司無記名可轉讓定期存單、額│
│    │新臺幣壹拾萬元、存單號碼：TLB320512             │
├──┼────────────────────────┤
│ 2  │臺灣土地銀行股份有限公司無記名可轉讓定期存單、額│
│    │新臺幣壹拾萬元、存單號碼：TLB320513             │
├──┼────────────────────────┤
│ 3  │臺灣土地銀行股份有限公司無記名可轉讓定期存單、額│
│    │新臺幣壹拾萬元、存單號碼：TLB320514             │
├──┼────────────────────────┤
│ 4  │臺灣土地銀行股份有限公司無記名可轉讓定期存單、額│
│    │新臺幣壹拾萬元、存單號碼：TLB320515             │
└──┴────────────────────────┘